<?xml version='1.0' encoding='utf-8'?>
<verb default="láimhsigh" disambig="">
  <verbalNoun default="láimhsiú" />
  <verbalAdjective default="láimhsithe" />
  <tenseForm default="láimhsigh" tense="Past" dependency="Indep" person="Base" />
  <tenseForm default="láimhsíomar" tense="Past" dependency="Indep" person="Pl1" />
  <tenseForm default="láimhsíodar" tense="Past" dependency="Indep" person="Pl3" />
  <tenseForm default="láimhsíodh" tense="Past" dependency="Indep" person="Auto" />
  <tenseForm default="láimhsigh" tense="Past" dependency="Dep" person="Base" />
  <tenseForm default="láimhsíomar" tense="Past" dependency="Dep" person="Pl1" />
  <tenseForm default="láimhsíodar" tense="Past" dependency="Dep" person="Pl3" />
  <tenseForm default="láimhsíodh" tense="Past" dependency="Dep" person="Auto" />
  <tenseForm default="láimhsíodh" tense="PastCont" dependency="Indep" person="Base" />
  <tenseForm default="láimhsínn" tense="PastCont" dependency="Indep" person="Sg1" />
  <tenseForm default="láimhsíteá" tense="PastCont" dependency="Indep" person="Sg2" />
  <tenseForm default="láimhsímis" tense="PastCont" dependency="Indep" person="Pl1" />
  <tenseForm default="láimhsídís" tense="PastCont" dependency="Indep" person="Pl3" />
  <tenseForm default="láimhsítí" tense="PastCont" dependency="Indep" person="Auto" />
  <tenseForm default="láimhsíodh" tense="PastCont" dependency="Dep" person="Base" />
  <tenseForm default="láimhsínn" tense="PastCont" dependency="Dep" person="Sg1" />
  <tenseForm default="láimhsíteá" tense="PastCont" dependency="Dep" person="Sg2" />
  <tenseForm default="láimhsímis" tense="PastCont" dependency="Dep" person="Pl1" />
  <tenseForm default="láimhsídís" tense="PastCont" dependency="Dep" person="Pl3" />
  <tenseForm default="láimhsítí" tense="PastCont" dependency="Dep" person="Auto" />
  <tenseForm default="láimhsíonn" tense="PresCont" dependency="Indep" person="Base" />
  <tenseForm default="láimhsím" tense="PresCont" dependency="Indep" person="Sg1" />
  <tenseForm default="láimhsímid" tense="PresCont" dependency="Indep" person="Pl1" />
  <tenseForm default="láimhsítear" tense="PresCont" dependency="Indep" person="Auto" />
  <tenseForm default="láimhsíonn" tense="PresCont" dependency="Dep" person="Base" />
  <tenseForm default="láimhsím" tense="PresCont" dependency="Dep" person="Sg1" />
  <tenseForm default="láimhsímid" tense="PresCont" dependency="Dep" person="Pl1" />
  <tenseForm default="láimhsítear" tense="PresCont" dependency="Dep" person="Auto" />
  <tenseForm default="láimhseoidh" tense="Fut" dependency="Indep" person="Base" />
  <tenseForm default="láimhseoimid" tense="Fut" dependency="Indep" person="Pl1" />
  <tenseForm default="láimhseofar" tense="Fut" dependency="Indep" person="Auto" />
  <tenseForm default="láimhseoidh" tense="Fut" dependency="Dep" person="Base" />
  <tenseForm default="láimhseoimid" tense="Fut" dependency="Dep" person="Pl1" />
  <tenseForm default="láimhseofar" tense="Fut" dependency="Dep" person="Auto" />
  <tenseForm default="láimhseodh" tense="Cond" dependency="Indep" person="Base" />
  <tenseForm default="láimhseoinn" tense="Cond" dependency="Indep" person="Sg1" />
  <tenseForm default="láimhseofá" tense="Cond" dependency="Indep" person="Sg2" />
  <tenseForm default="láimhseoimis" tense="Cond" dependency="Indep" person="Pl1" />
  <tenseForm default="láimhseoidís" tense="Cond" dependency="Indep" person="Pl3" />
  <tenseForm default="láimhseofaí" tense="Cond" dependency="Indep" person="Auto" />
  <tenseForm default="láimhseodh" tense="Cond" dependency="Dep" person="Base" />
  <tenseForm default="láimhseoinn" tense="Cond" dependency="Dep" person="Sg1" />
  <tenseForm default="láimhseofá" tense="Cond" dependency="Dep" person="Sg2" />
  <tenseForm default="láimhseoimis" tense="Cond" dependency="Dep" person="Pl1" />
  <tenseForm default="láimhseoidís" tense="Cond" dependency="Dep" person="Pl3" />
  <tenseForm default="láimhseofaí" tense="Cond" dependency="Dep" person="Auto" />
  <moodForm default="láimhsíodh" mood="Imper" person="Base" />
  <moodForm default="láimhsím" mood="Imper" person="Sg1" />
  <moodForm default="láimhsigh" mood="Imper" person="Sg2" />
  <moodForm default="láimhsímis" mood="Imper" person="Pl1" />
  <moodForm default="láimhsígí" mood="Imper" person="Pl2" />
  <moodForm default="láimhsídís" mood="Imper" person="Pl3" />
  <moodForm default="láimhsítear" mood="Imper" person="Auto" />
  <moodForm default="láimhsí" mood="Subj" person="Base" />
  <moodForm default="láimhsímid" mood="Subj" person="Pl1" />
  <moodForm default="láimhsítear" mood="Subj" person="Auto" />
</verb>
